# 请教陈版，关于长投初始计量的有关问题，谢谢您！

提问人：wjfsky2009 时间：2018-05-29 23:36:48
自最终控制方取得的股权按照在最终控制方而言的净资产账面价值计量。自外部独立第三方取得的股权按照公允价值计量。但注意合并报表应作为权益易，取得的少数股权不能产生新商誉。

回答人：chenyiwei
因为同一控制下合并形成的股权投资的成本为合并日取得被合并方净资产在最终控制方合并报表层面的账面价值；而收购少数股权形成的长期股权投资的成本是按实际支付的收购价款的公允价值确定。所以两者的计量基础不同，计量结果并不是成比例的。参考：
《瑞华研究 2010 ～ 2016 汇编》之“问题3-2-39（与同一控制下企业合并同时完成的收购少数股权交易）”。